【裁判字號】    89,易,4488
【裁判日期】    891026
【裁判案由】    傷害
【裁判全文】
臺灣板橋地方法院刑事判決                        八十九年度易字第四四八八號
    公  訴  人  臺灣板橋地方法院檢察署檢察官
    被      告  甲○○
                乙○○
右列被告因傷害案件，經檢察官提起公訴（八十九年度偵緝字第七七五號、第八○三
號），本院判決如左：
    主  文
本件公訴不受理。
    理  由
一、公訴意旨如起訴書所載（如附件）。
二、按告訴乃論之罪，告訴人於第一審辯論終結前得撤回其告訴；又告訴經撤回者，
    應諭知不受理之判決，刑事訴訟法第二百三十八條第一項、第三百零三條第三款
    分別定有明文。
三、查本件告訴人即被告甲○○、乙○○相互告訴傷害案件，起訴書認被告甲○○、
    乙○○均係觸犯刑法第二百七十七條第一項之傷害罪，依同法第二百八十七條前
    段之規定，須告訴乃論。茲據告訴人即被告甲○○、乙○○當庭互相撤回其告訴
    ，有本院九十年十一月二十九日訊問筆錄在卷可稽，依照首開說明，本件爰不經
    言詞辯論，逕為諭知不受理之判決。
據上論斷，應依刑事訴訟法第三百零三條第三款、第三百零七條，判決如主文。
中      華      民      國      九十        年    十一    月    三十    日
                                      台灣板橋地方法院交通法庭
                                          法  官  彭  全  曄
右正本證明與原本無異
如不服本判決，應於送達後十日內，向本院提出上訴狀
                                          書記官  梁  宜  庭
中      華      民      國      九十        年    十二    月    五      日
附件：
臺灣板橋地方法院檢察署檢察官起訴書              八十九年度偵緝字第七七五號
                                                八十九年度偵緝字第八○三號
    被      告  乙○○  男  二十歲（民國○○○年○月○○○日生）
                        住臺北縣土城市○○街十六號之一．十二樓
                        居中和市○○路一四四巷十一弄一號一樓
                        身分證統一編號：Ｆ0000000四號
                甲○○  男  十八歲（民國○○○年○月○○○日生）
                        住臺北縣中和市○○路○段一二八巷一弄十六號
                        身分證統一編號：Ｆ一二五五八九八號
右列被告因傷害案件，已經偵查終結，認應提起公訴，茲將犯罪事實及證據並所犯法
條分敘如左：
  犯罪事實
一、乙○○於民國八十八年七月九日十六時許，在臺北縣中和市○○街一二八巷三十
    號前，因不滿甲○○看伊一眼，竟夥同另三名姓名年籍不詳之男子，以徒手毆打
    甲○○。甲○○因不滿無故遭毆打，即糾集林俞達、王志龍、葉明德、「佳鎧」
    、「阿家」、「志峰」等友人，於同日十七時五十分許，在同街一九二巷前，由
    甲○○與另四名姓名年籍不詳之男子，分持機車大鎖、安全帽、磚塊等物，毆打
    乙○○，致乙○○受有臉部撕裂傷、顏面、軀幹多處挫傷等傷害。
二、案經乙○○、甲○○訴請臺北縣警察局中和分局報告偵辨。
  證據並所犯法條
一、訊據被告乙○○否認有何傷害犯行，辯稱：七月九日當天是「水電虎」動手打甲
    ○○，伊沒有打，甲○○被打伊有看到等語；被告甲○○對右揭犯行則坦承不許
    。經查，被告乙○○確有伙同另三名姓名年籍不詳之男子毆打甲○○之情，業據
    被告甲○○指訴綦詳。且證人江偉華於警訊時證稱：「我陪同甲○○去找工作，
    無故被乙○○一伙人攔下，只說我們騎車很臭屁，就打我朋友甲○○」等語。參
    以被告乙○○自承有見到被告甲○○遭人毆打，衡諸常情，被告乙○○若非參與
    毆打被告甲○○，被告甲○○應不致憤怒至糾集十餘名友人共同毆打被告乙○○
    ，是被告乙○○所辯，應係事後卸責之詞，不足採信。而被告甲○○糾集友人毆
    打被告乙○○之情，除據被告甲○○自白犯行外，並有證人黃政隆、蔡秀莉、林
    俞達、葉明德、王志龍於警訊時證述明確，復有診斷證明書、乙○○受傷照片在
    卷可稽，事證明確，被告兩人罪嫌堪予認定。
二、核被告甲○○、乙○○所為係犯均係刑法第二百七十七條第一項之罪嫌。
三、依刑事訴訟法第二百五十一條第一項提起公訴。
    此  致
臺灣板橋地方法院
中      華      民      國    八十九    年      十      月    二十六    日
                                        檢察官  李  傳  侯
右正本證明與原本無異
中      華      民      國    八十九    年     十一     月      十      日
                                        書記官  張  萍  萍
附錄本案所犯法條全文
中華民國刑法第二百七十七條
(普通傷害罪)
傷害人之身體或健康者，處三年以下有期徒刑、拘役或一千元以下罰金。
犯前項之罪因而致人於死者，處無期徒刑或七年以上有期徒刑；致重傷者
，處三年以上十年以下有期徒刑。


司法院資訊處製作；財團法人民間司法改革基金會備份。
